Inventaris van het archief van het Ministerie van Economische Zaken: Directoraat-Generaal Handel, Ambacht en Diensten, (1954) 1973-1985 (1991)
Nationaal Archief, Den Haag
- Archief (1954) 1976-1985 (1991), B
  - Taakuitvoering, -1
    - Goede zeden, -1.76
      - Alcohol en andere verdovende middelen, -1.761
        - Stukken betreffende het informeren van de staatssecretaris met betrekking tot het toepassen van gedragslijnen ten aanzien van de verkoop van alcoholhoudende dranken, 1966-1976; 123-125; 2 omslagen en 1 pak
          - Het verlenen van ontheffing voor vestigingseisen voor het uitvoeren van buffetexploitatie in kantines op sportvelden 1970-1976, 124; pak
          - Het verstrekken van sterke drank in treinen 1975, 125
        - Stukken betreffende het adviseren van de staatssecretaris inzake aangelegenheden met betrekking tot het wijzigen van de Drank- en Horecawet, 1970-1983; 126-130; 4 omslagen en 1 pak
          123.3-0025-01 Minister van Economische Zaken
          - Het verscherpen van het ontheffingsbeleid inzake paracommerciële bedrijven 1970-1977, 126; pak
          - Het afzien van het instellen van vervolging, dan wel het opmaken van proces-verbaal tegen ambulante melkhandelaren die naast melkproducten ook bier afleveren. 1974-1977, 127
          - Het verhogen van de alcoholaccijns, alsmede met betrekking tot het afschaffen van de gemeentelijke belasting op sterke drank 1974-1983, 128
          - Het wijzigen van enkele overgangsbepalingen 1976-1977, 129
          - Exploitatie van Huize Gerner te Dalfsen 1977, 130
        - Stukken betreffende het voeren van overleg met de secretarissen van de Kamers van Koophandel en Fabrieken in Nederland en de minister van Volksgezondheid en Milieuhygiëne inzake het ontheffingsbeleid voor exploitanten van buitenlandse restaurants, 1970-1983; 131; 1 pak
        - Stukken betreffende het informeren van de staatssecretaris inzake het ontheffingsbeleid met betrekking inrichtingseisen voor bruine cafés, 1973-1978; 132; 1 omslag
          123.3-0023-01 Minister van Economische Zaken
        - Stukken betreffende informeren van de staatssecretaris, alsmede de staatssecretaris van Volksgezondheid en Milieuhygiëne met betrekking tot het verspreiden van de nota Buffetexploitatie door sociaal-culturele instellingen, 1974-1977; 133; 1 omslag
        - Stukken betreffende het leveren van een bijdrage aan het opstellen van de leidraad voor lokaal overleg tussen horeca en sociaal-culturele instellingen, 1975-1982; 134; 1 omslag
        - Stukken betreffende het informeren van de minster en de Vaste Commissie voor het Midden- en kleinbedrijf van de Tweede Kamer der Staten-Generaal inzake de motie Nijpels (VVD) met betrekking tot het Besluit Eisen Zedelijk Gedrag Drank- en Horecawet, alsmede het beantwoorden van Kamervragen van het Tweede Kamerlid Van Thijn (PvdA) over datzelfde besluit, 1979-1985; 135; 1 omslag
        - Stukken betreffende het adviseren van de minister Cultuur, Recreatie en Maatschappelijk Werk en de staatssecretaris van Volksgezondheid en Milieuhygiëne over het eventueel verbieden van etherreclame voor alcoholhoudende dranken, 1980; 136; 1 omslag
        - Stukken betreffende het, in samenwerking met het Ministerie van Welzijn, Volksgezondheid en Cultuur, voorbereiden van een wijziging van het Algemeen Uitvoeringsbesluit Drank- en Horecawet, 1980-1983; 137; 1 omslag
        - Stukken betreffende het voeren van overleg met de ministeries van Cultuur, Recreatie en Maatschappelijk Werk en Volksgezondheid en Milieuhygiëne, de belangenvertegenwoordigers van de horeca, alsmede met de Vereniging van Nederlandse Gemeenten, de Kamers van Koophandel en Fabrieken inzake paracommercialisme in de horecabranche, 1981-1984; 138-139; 2 pakken
          - 1981-1983, 138
          - 1984, 139
        - Stukken betreffende het informeren van de Vaste Commissie voor het Midden- en kleinbedrijf van de Tweede Kamer der Staten-Generaal inzake het ontmoedigingsbeleid met betrekking tot tabak- en alcoholgebruik in het midden- en kleinbedrijf., 1982-1983; 140; 1 pak
        - Stukken betreffende het informeren van de Vaste Commissie voor het Midden- en kleinbedrijf van de Tweede Kamer der Staten-Generaal inzake de gewijzigde interpretatie van het begrip 'ondernemer', 1983; 141; 1 omslag
          104.1-0004-01 Minister van Economische Zaken
      - Kansspelen, weddenschappen, -1.762
        - Stukken betreffende het informeren van de staatssecretaris inzake aangelegenheden met betrekking tot de Wet op de Kansspelen, 1970-1979; 142; 1 omslag
          130.2-0010-01 Minister van Economische Zaken
        - Stukken betreffende het informeren van de voorzitter van de Tweede Kamer der Staten-Generaal met betrekking tot het beantwoorden van Kamervragen van de Tweede Kamerleden Krosse, Van Schaik, Ter Woorst (allen KVP) en Geurtsen (VVD) inzake de Wet op de Kansspelen, 1971-1979; 143; 1 omslag
          130.2-0196-01 Minister van Economische Zaken
        - Stukken betreffende het informeren van de staatsecretaris met betrekking tot aangelegenheden op het gebied van omzetbelastingheffing bij speelautomaten, 1980; 144; 1 omslag
          130.2-0001-01 Minister van Economische Zaken
    - Gezondheid, -1.77
      - Organisatie van de gezondheidszorg, -1.772
        - Genees- en verbandmiddelen, -1.772.7
          - Stukken betreffende het adviseren van de staatssecretaris met betrekking tot een wijziging van de Geneesmiddelenwet om de verkoop van verpakte geneesmiddelen buiten apotheken definitief te regulieren, 1971-1977; 145; 1 omslag
      - Warenwet, -1.773
        - Stukken betreffende het voorbereiden, vaststellen, wijzigingen en intrekken van besluiten op basis van de Warenwet, 1970-1985; 146-166; 17 omslagen 3 pakken en 1 stuk
          117.5-0031-01 Minister van Economische Zaken
          - Glasartikelenbesluit 1970-1978, 146
          - Meelbesluit 1972-1984, 147; pak
          - Vlees- en vleeswarenbesluit (1981) 1972-1984, 148; pak
          - Algemeen Aanduidingenbesluit 1976-1985, 149
          - Brood, meel, en deegwarenbesluiten 1979, 150
          - Bakkerswarenbesluit 1979-1983, 151
          - Aanduidingenbesluit Sigaretten en Shag 1979-1985, 152
          - Besluit Alcoholhoudende Dranken en Frisdranken 1979-1985, 153
          - Melkbesluit 1974 1979-1985, 154
          - Ontwerpsuikerwerkbesluit 1980, 155; stuk
          - Verordening Margarine, Oliën en Vetten 1975 1980-1983, 156
          - Broodbesluit 1980 1980-1984, 157; pak
          - Besluit Zuigelingvoeding en Babyvoeding 1981-1985, 158
          - Geconserveerde Groentenbesluit en het Landbouwkwaliteitsbesluit Geconserveerde Groenten en Geconserveerd Fruit 1981-1985, 159
          - Speelgoedbesluit 1981-1985, 160
          - Cosmeticabesluit 1979 en het Stoffenbesluit Cosmetica 1980 1983-1985, 161
          - Algemeen Aanduidingenbesluit voor Ambachtelijk Voorverpakte Banketprodukten 1984-1985, 162
          - Garnalenbesluit 1984-1985, 163
          - Textielartikelenbesluit 1984-1985, 164
          - Vlees- en vleeswarenbesluit 1984-1985, 165
          - Vleesextract-, Aroma-, Bouillon-, Jus- en Soepbesluit 1985, 166
        - Stukken betreffende het medebeantwoorden van Kamervragen van de Tweede Kamerleden Geurtsen en Tuijnman (beiden VVD) met betrekking tot het voornemen tot het intrekken van artikel 8 van de Vleeskeuringwet., 1971-1978; 167; 1 pak
        - Stukken betreffende het informeren van de staatssecretaris met betrekking tot de EEG (Europese Economische Gemeenschap) harmonisatie van wetgevingen inzake voorverpakkingen en over de uitvoering van deze richtlijnen in Nederland, 1972-1979; 168; 1 omslag
          117.5-0001-01 Minister van Economische Zaken
        - Stukken betreffende het wijzigen van de Warenwet, 1972-1985; 169-171; 2 pakken en 1 omslag
          - Informeren van de minister en staatssecretaris met betrekking tot diverse wijzigingen van de Warenwet 1972-1985, 169; 1 pak
          - Meewerken aan de herziening van de Warenwet 1975-1978, 170; 1 pak
          - Meewerken aan de voorbereiding van de wijziging van de Warenwet en het omvormen van zestien gemeentelijke / provinciale keuringsdiensten tot een Rijkskeuringsdienst 1984-1985, 171; 1 omslag
        - Stukken betreffende het beantwoorden van Kamervragen van de Tweede Kamerleden Schaapman en Kolthoff (beiden PvdA) inzake de melkfabriek de Maasvallei, het Melkbesluit en de naleving van het Melkbesluit, 1975-1981; 172; 1 omslag
        - Stukken betreffende het voorbereiden van het Hoeveelheidsaanduidingenbesluit, alsmede correspondentie inzake de Europese Economische Gemeenschap (EEG)-richtlijn voor standaardisatie van hoeveelheden en verpakkingen, 1975-1985; 173-176; 4 pakken
          - 1975-1978, 173
          - 1979, 174
          - 1980-1981, 175
          - 1982-1985, 176
        - Stukken betreffende het leveren van een bijdrage aan een aantal vraagstukken met betrekking tot de uitvoering van de Vleeskeuringwet, alsmede het informeren van de staatssecretaris over deze vraagstukken, 1979; 177; 1 omslag
          117.5-0008-01 Minister van Economische Zaken
        - Stukken betreffende het informeren van de voorzitter van de Tweede Kamer der Staten-Generaal inzake aangelegenheden met betrekking tot het etiketteren van vlees en vleeswaren, 1979-1982; 178; 1 omslag
        - Stukken betreffende het medebeantwoorden van Kamervragen van de Tweede Kamerleden Engwirda en Wessel-Tuinstra (beiden D'66) inzake het Kokswarenbesluit, 1980; 179; 1 omslag
        - Stukken betreffende het informeren van het Ministerie van Volksgezondheid en Milieuhygiëne inzake het vaststellen van een maximale hoeveelheid polychloorbifenylen (pcb's) die in bepaalde levensmiddelen aanwezig mogen zijn, 1981; 180; 1 omslag
      - Hygiëne van lucht water en bodem, -1.777
        - Ruimtelijke Ordening, -1.777.81
          - Stukken betreffende het, in overeenstemming met het Ministerie van Volkshuisvesting Ruimtelijke Ordening en Milieubeheer, voorbereiden van de Wet op de Architectentitel, 1966-1984; 181; 1 pak
            104.1-0002-01 Minister van Economische Zaken
          - Stukken betreffende de Stuurgroep Minimum Distributieve Voorzieningen in Kleine Kernen., 1975-1978; 182-183; 1 omslag en 1 pak
            De stuurgroep heeft als taak het verrichten van onderzoek naar de minimum gewenste distributieve voorzieningen in de kleine kernen in relatie tot het behoud van voldoende bedrijfseconomisch rendement van deze voorzieningen
            - Algemeen 1975-1977, 182; pak
            - Vergaderstukken 1975-1978, 183
          - Stukken betreffende het informeren van de staatssecretaris met betrekking tot het rapport "Parkeergarages voor Winkelconcentraties", alsmede het aanbieden van dit rapport aan de voorzitters van de Eerste en Tweede Kamer der Staten-Generaal, 1975-1983; 184; 1 pak
            150.2-0005-01 Minister van Economische Zaken
          - Stukken betreffende het vaststellen en intrekken van de Regeling Subsidiëring Aanleg Parkeeraccommodaties voor Winkelconcentraties 1975, alsmede het beantwoorden van Kamervragen van het Tweede Kamerlid Schartman over het gemeentelijk parkeerbeleid, 1975-1984; 185; 1 omslag
            149.1-0013-01 Minister van Economische Zaken
          - Stukken betreffende het behandelen van diverse aangelegenheden met betrekking tot de Subsidieregeling Modernisering Winkelconcentraties, 1975-1985; 186-187; 2 omslagen
            - Het voorbereiden, vaststellen en intrekken van de Subsidieregeling Modernisering Winkelconcentraties 1977, alsmede het voorbereiden en vaststellen van de Subsidieregeling Modernisering Winkelconcentraties 1981 1975-1981, 186
            - Het evalueren van de Subsidieregeling Modernisering Winkelconcentraties 1979-1985, 187
          - Stukken betreffende het behandelen van aangelegenheden met betrekking tot de Kaderregeling Steun Bedrijven Stadsvernieuwing (KSBS), 1975-1986; 188-195; 7 omslagen en 1 pak
            - Het deelnemen aan een vergadering van de Werkgroep Inspraak en Begeleiding bij Stadsvernieuwing 1975, 188
            - Het toepassen van de Kaderregeling Steun Bedrijven Stadsvernieuwing 1980 1978-1981, 189
            - Het informeren van de voorzitter van de Tweede Kamer der Staten-Generaal met betrekking tot een eventueel alternatief voor de Beschikking Steun Bedrijven Stadvernieuwing (BSBS) 1978 1978-1983, 190; pak
            - Het voeren van overleg met het Koninklijk Nederlands Ondernemersverbond (KNOV) en het Nederlands Christelijk Ondernemers Verbond (NCOV) te Rijswijk inzake de Kaderregeling Steun Bedrijven Stadsvernieuwing 1980 1980, 191
            - Het voeren van het secretariaat van de Werkgroep Objectsubsidies 1981-1983, 192
            - Het voeren van overleg met de deelnemende gemeenten 1981-1986, 193
            - Het wijzigen van de Kaderregeling Steun Bedrijven Stadsvernieuwing 1980 1983, 194
            - Het aanbieden van het evaluatierapport "Vervangende Huisvesting voor Bedrijven uit Stadsvernieuwingsgebieden" aan de voorzitter van de Tweede Kamer der Staten-Generaal 1983-1984, 195
          - Stukken betreffende het deelnemen aan interdepartementaal overleg met betrekking tot de ontwerpsteunregeling ex artikel 60 in het kader van het Wetsontwerp Stadsvernieuwing, 1976-1977; 196; 1 omslag
            150.2-0003-01 Minister van Economische Zaken
          - Stukken betreffend het behandelen van aangelegenheden met betrekking tot het parkeerbeleid in relatie met ruimtelijk ordening, 1976-1983; 197-202; 3 omslagen en 3 pakken
            - Het beantwoorden van Kamervragen van het Tweede Kamerlid De Boer (ARP) inzake de parkeerverordening van Zeist 1976-1977, 197
            - Het adviseren en informeren van de minister en staatssecretaris over de door het Ministerie van Verkeer Ruimtelijke Ordening en Milieu opgestelde nota Parkeerbeleid in Relatie tot het Verstedelijkingsbeleid. 1977-1983, 198; pak
            - Het informeren van de staatssecretaris inzake het eventuele ondersteunen van lagere overheden bij het vinden van een oplossing van lokale parkeerproblematiek. 1979-1980, 199; pak
            - Het evalueren van de te volgen beleidslijn en procedure inzake de parkeerproblematiek in de bebouwde kom 1981-1983, 200; pak
            - Het adviseren van de staatssecretaris over het bepalen van een standpunt ten aanzien van de problematiek rond artikel 258 van de Modelbouwverordening van de Vereniging van Nederlandse Gemeenten (VNG) 1982-1983, 201
            - Het geven van commentaar op de Eerste Vervolgnota Grote Stedenbeleid in het bijzonder op het parkeerbeleid 1983, 202
          - Stukken betreffende het behandelen van aangelegenheden met betrekking tot de Subsidieregeling Winkelvoorzieningen in Kleine Plattelandskernen, 1976-1985; 203-207; 1 omslag en 4 pakken
            - Het voorbereiden, vaststellen en wijzigen van de subsidieregeling 1976-1985, 203-205
              - 1976-1981, 203
              - 1979-1981, 204; omslag
              - 1982-1985, 205
            - Het informeren van de Vaste Commissie voor het Midden- en kleinbedrijf van de Tweede Kamer der Staten-Generaal inzake de subsidieregeling 1979-1984, 206
            - Het geven van commentaar op het Rapport "Inzicht en Uitzicht" van de Landelijke Stuurgroep Kleine Kernen inzake evaluatie van de subsidieregeling 1982-1985, 207
          - Stukken betreffende het, samen met het Ministerie van Volkshuisvesting Ruimtelijke Ordening en Milieubeheer, uitbrengen van een brochure inzake stads- en dorpsvernieuwing en bedrijven, 1976-1985; 208; 1 pak
            150.2-0009-01 Minister van Economische Zaken
          - Stukken betreffende het informeren van de staatssecretaris inzake verschillende aangelegenheden, 1977; 209; 1 omslag
          - Stukken betreffende het informeren van de minster en staatssecretaris met betrekking tot aangelegenheden inzake de Kaderregeling Steun Bedrijven 1980 en de Wet Selectieve Investeringsregeling, 1977-1981; 210; 1 omslag
          - Stukken betreffende het voeren van het secretariaat van de Werkgroep Distributieplanologisch Onderzoek, 1977-1981; 211-220; 3 omslagen en 7 pakken
            - Algemeen 1977-1981, 211-215
              - 1977-1979, 211; omslag
              - 1979-1980, 212
              - 1980, 213
              - 1980, 214
              - 1980-1981, 215; omslag
                Reacties van deskundigen en belanghebbenden op eindrapport
            - Vergaderstukken 1977-1980, 216-220
              - 1977-1978, 216
              - 1977-1979, 217; omslag
              - 1978-1979, 218
              - 1979, 219
              - 1979-1980, 220
          - Stukken betreffende het informeren van de voorzitter van de Tweede Kamer der Staten-Generaal met betrekking tot het beleid ten aanzien van een minimum gewenste distributieve voorzieningen in de kleine kernen, 1978-1979; 221; 1 omslag
          - Rapport van het onderzoek Inventarisatie Winkelvoorzieningen in Kleine Kernen, 1979; 222; 1 stuk
            149.1-0029-01 Minister van Economische Zaken
          - Stukken betreffende het informeren van de Commissie voor de Verzoekschriften van de Tweede Kamer der Staten-Generaal met betrekking tot het bezwaarschrift van Automobielbedrijf Hans Kleiss te Rijswijk over het eventuele aanleggen van woonerven in de directe omgeving van zijn bedrijf., 1979; 223; 1 omslag
            150.2-0006-01 Minister van Economische Zaken
          - Stukken betreffende het informeren van de voorzitter van de Tweede Kamer der Staten-Generaal met betrekking tot de motie Eversdijk (CDA), waarin de regering wordt verzocht om de mogelijkheid voor een gecoördineerd en geïntegreerd overlevingsplan voor een aantal verspreide kleine kernen of voor een groep van kleine kernen binnen een streekplangebied te onderzoeken, 1979-1980; 224; 1 omslag
            Deze motie is ingebracht in de Openbare Commissievergadering van de Vaste Commissie voor het Midden- en Kleinbedrijf van de Tweede Kamer der Staten-Generaal
          - Stukken betreffende het verlenen van de opdracht tot het in kaart brengen van de distributieve voorzieningen in kleine kernen in Nederland, aan het Bureau voor Ruimtelijke Ordening van Heesewijk te Vught, 1979-1981; 225; 1 pak
            150.2-0012-01 Minister van Economische Zaken
          - Stukken betreffende het verlenen van opdracht voor het uitvoeren van een onderzoek naar de vereiste verkeer- en vervoervoorzieningen in verstedelijkte gebieden, aan het Economisch Bureau voor het Weg- en Watervervoer te Rijkswijk, 1979-1981; 226; 1 pak
          - Stukken betreffende het beantwoorden van Kamervragen van het Tweede Kamerlid Salomons (PvdA) inzake problemen met het uitkeren van schadevergoedingen aan zelfstandigen van het koopcentrum Delfshaven te Rotterdam, 1979-1982; 227; 1 omslag
            De schadevergoeding betreft compensatie voor het aanleggen van de metro/sneltram aan de Schiedamseweg
          - Stukken betreffende het behandelen van aangelegenheden met betrekking tot schaalproblematiek, 1979-1983; 228-230; 3 omslagen
            - Het informeren van de voorzitter van de Vaste Commissie voor Economische Zaken van de Eerste Kamer der Staten-Generaal, alsmede de voorzitter van de Vaste Commissie voor het Midden- en kleinbedrijf van de Tweede Kamer der Staten-Generaal met betrekking tot het door het Instituut voor Sociaal-Wetenschappelijk Onderzoek (IVA) van de Katholieke Hogeschool te Tilburg opgestelde rapport "De Schaalproblematiek in Arbeidsorganisaties" inzake een nadere analyse van de schaalproblematiek in organisaties en instellingen in verband met de vraag of een op schaal (omvang) gericht beleid wenselijk is 1979-1983, 228
            - Het instellen van de Stuurgroep Onderzoek naar de Schaalproblematiek van de Industriële en Commercieel- Dienstverlenende Ondernemingen 1980, 229
            - Het voeren van het secretariaat van de Stuurgroep Onderzoek Schaalproblematiek 1980-1983, 230
          - Stukken betreffende het informeren van de minister en staatssecretaris inzake aangelegenheden met betrekking tot ruimtelijke ordening, 1979-1983; 231-232; 2 pakken
            Er zijn hiaten
            - 1979, 231
            - 1982-1983, 232
          - Stukken betreffende het informeren van de Bijzondere Commissie van de Tweede Kamer der Staten-Generaal met betrekking tot de nota Landelijke Gebieden, 1980; 233; 1 pak
          - Stukken betreffende het geven van commentaar op het voornemen om de regeling inzake richtlijnen voor het opstellen van een ontwerpministeriële regeling verkeerscirculatieplan te vervangen door een nieuwe regeling, 1980-1981; 234; 1 omslag
            150.2-0032-01 Minister van Economische Zaken
          - Stukken betreffende het leveren van een bijdrage aan het verminderen van geluidsoverlast door het AWACS (Airborne Warning And Control System)-stationering in de nabijheid van Schinveld en Brunsum, 1980-1981; 235; 1 omslag
            150.2-0085-01 Minister van Economische Zaken
          - Stukken betreffende het opzetten van een landelijk Distributie- Planologisch Informatiesysteem (DIS) voor het opnemen van oppervlakte- en branchegegevens voor detailhandelsvestigingen alsmede het benoemen van de voorzitter van de Commissie van Overleg in het kader van de Subsidieregeling Distributie- Planologisch Informatiesysteem 1984, 1981-1985; 236-237; 1 omslag en 1 pak
            - 1981-1984, 236; 1 pak
              Subsidieregeling voor het ontwikkelen van dit informatiesysteem
            - 1985, 237; 1 omslag
          - Nota's van de Hoofdafdeling Ruimtelijke Ordening over het sectorbeleid en regionaal beleid en over een gesprek met de Rotterdamse Ondernemersorganisatie (ROO), 1983; 238; 1 omslag
          - Stukken betreffende het voeren van het secretariaat van de Begeleidingscommissie Lokatiepatronenonderzoek, 1983; 239; 1 omslag
          - Vergaderstukken van de Werkgroep Rantsoeneringsvoorbereiding en de Voorbereidingscommissie/Begeleidingsgroep Distributiesysteem inzake het onderzoek naar de vernieuwing van het distributiesysteem voor de consument, 1983-1984; 240; 1 omslag
          - Stukken betreffende het informeren van de staatssecretaris over een negatieve beslissing inzake het verkorten van de stremmingperiode voor zwaarder vrachtverkeer tijdens de werkzaamheden aan de aanlegsteigers van het veer Vlissingen-Breskens, 1984-1985; 241; 1 omslag
            149.1-0033-01 Minister van Economische Zaken
      - Andere bemoeiingen betreffende de gezondheidszorg, -1.778
        - Volkshuisvesting, Wonen, Woningen, -1.778.5
          - Stukken betreffende het adviseren van de staatssecretaris inzake het geven van instructies aan de Kamers van Koophandel over het uitvoeren van het verbod op het zonder toestemming van de burgemeester en wethouders in gebruik nemen of slopen van een gebouw, 1973-1979; 242; 1 pak
            150.2-0183-01 Minister van Economische Zaken
          - Stukken betreffende het adviseren van de staatssecretaris met betrekking tot de huur en verhuur van bedrijfsruimte, alsmede het geven van instructies aan de Kamers van Koophandel over de uitvoering van deze bepalingen, 1979-1981; 243; 1 omslag
          - Stukken betreffende het behandelen van aangelegenheden met betrekking tot het instellen van bedrijfshuuradviescommissies, 1979-1981; 244-249; 5 omslagen en 1 pak
            - Circulaires aan de Kamers van Koophandel 1979-1980, 244
            - Correspondentie met het Ministerie van Volkshuisvesting en Ruimtelijke Ordening 1979-1980, 245
            - Het informeren van de voorzitter van de Tweede Kamer der Staten-Generaal over het functioneren van bedrijfshuuradviescommissies 1979-1980, 246
            - Het overleggen met de Stichting Belangenbehartiging Onroerend Goed te Amsterdam 1980, 247
            - Het, in overleg met het Ministerie van Justitie, opstellen van een circulaire over het instellen van Bedrijfshuuradviescommissies 1980, 248